臺灣彰化地方法院刑事判決　　　　　　　　　　　　九十三年度訴字第一三一五號
　　公　訴　人　臺灣彰化地方法院檢察署檢察官
　　被　　　告　甲○○
右列被告因違反毒品危害防制條例案件，經檢察官提起公訴（九十三年度毒偵字第三
一三八號），及聲請併案審理（九十三年度毒偵字第四三九二號），本院認有刑事訴
訟法第二百七十三條之一第一項所定之情形，而改依簡式審判程序判決如左：
    主  文
甲○○連續施用第一級毒品，累犯，處有期徒刑捌月，扣案之第一級毒品海洛因貳包
（合計淨重零點玖伍公克）沒收銷燬之；又連續施用第二級毒品，累犯，處有期徒刑
柒月，扣案之安非他命壹包（毛重零點柒公克）沒收銷燬之，吸食器貳組沒收；應執
行有期徒刑壹年貳月，扣案之第一級毒品海洛因貳包（合計淨重零點玖伍公克）、安
非他命壹包（毛重零點柒公克）沒收銷燬之，吸食器貳組沒收。
    事  實
一、甲○○前於民國八十六年間因違反肅清煙毒條例案件，經本院判處有期徒刑三年
    三月確定，經入監執行後假釋出獄，甫於九十年三月二十五日假釋期滿未經撤銷
    ，以執行完畢論；復前因施用毒品案件，經裁定送強制戒治，於九十一年八月十
    九日執行完畢釋放後，由臺灣彰化地方法院檢察署檢察官於九十一年九月十九日
    ，以九十一年度戒毒偵字第八五六號、第八五七號為不起訴處分確定。復因施用
    毒品案件，經臺灣彰化地方法院於九十三年七月二十六日，以九十三年度訴字第
    六四八號判處應執行有期徒刑一年二月確定（尚未執畢）。詎仍不知悔改，復基
    於施用第一級毒品海洛因之概括犯意，自九十三年九月二日起至同年十一月十二
    日止，在其位於彰化縣北斗鎮居仁里宮後二巷十一號住處，以將將海洛因摻水置
    入針筒內再注射體內之方式，連續施用第一級毒品海洛因多次；及基於施用第二
    級毒品安非他命之概括犯意，自九十三年九月二日起至同年十一月十三日止，在
    同上住所內，以將安非他命置於吸食器上燒烤吸煙之方式，連續施用第二級毒品
    安非他命多次。嗣為警於九十三年九月二日下午二時十分許，在前揭住處查獲，
    並扣得海洛因二包（合計淨重零點九五公克）、安非他命一包（毛重零點七公克
    ），及其所有、供施用安非他命使用之玻璃吸食器一組；及於九十三年十一月十
    四日凌晨零時四十五分，同在前揭住處為警查獲，並扣得其所有、供施用安非他
    命使用之吸食器一組。
二、案經彰化縣警察局報告臺灣彰化地方法院檢察署檢察官偵查起訴及聲請併案審理
    ；本院認有刑事訴訟法第二百七十三條之一第一項所定之情形，而改依簡式審判
    程序審理。
    理  由
一、按除被告所犯為死刑、無期徒刑、最輕本刑為三年以上有期徒刑之罪或高等法院
    管轄第一審案件者外，於前條第一項程序進行中，被告先就被訴事實為有罪之陳
    述時，審判長得告知被告簡式審判程序之旨，並聽取當事人、代理人、辯護人及
    輔佐人之意見後，裁定進行簡式審判程序；除簡式審判程序及簡易程序案件外，
    第一審應行合議審判，刑事訴訟法第二百七十三條之一第一項、第二百八十四條
    之一分別定有明文。本件被告所涉係死刑、無期徒刑、最輕本刑為三年以上有期
    徒刑之罪或高等法院管轄第一審案件以外之罪，並於本院行準備程序時就被訴事
    實為有罪之陳述，本院合議庭依前揭規定，經評議結果，裁定改由一名法官獨任
    行簡式審判程序，先予敘明。
二、右揭事實，業據被告甲○○於偵查及本院審理中坦承不諱；又被告為警採驗尿液
    結果確呈嗎啡及安非他命陽性反應無訛，有彰化縣衛生局九十三年九月十日煙檢
    字第９３２８２０號、九十三年十一月二十二日煙檢字第９３３９２４號尿液檢
    驗報告各一紙附卷可稽；又扣案之白色粉末二包，確為第一級毒品海洛因無誤（
    合計淨重零點九五公克），亦有法務部調查局鑑定通之書一紙附卷可憑；及吸食
    器二組扣案可資憑佐。又被告前因施用毒品案件，經裁定送強制戒治，於九十一
    年八月十九日執行完畢釋放後，由臺灣彰化地方法院檢察署檢察官於九十一年九
    月十九日，以九十一年度戒毒偵字第八五六號、第八五七號為不起訴處分確定等
    情，亦有刑案資料查註紀錄表在卷可按；被告犯行應堪認定。
三、核被告所為，係犯毒品危害防制條例第十條第一項及第二項之施用第一級、第二
    級毒品罪。其因施用而持有第一級毒品海洛因、第二級毒品安非他命之低度行為
    ，應為施用第一級、第二級毒品之高度行為所吸收，不另論罪。被告多次施用第
    一級毒品及第二級毒品安非他命之犯行，均時間緊接、所犯係犯罪構成要件相同
    之罪，顯係基於概括犯意為之，應依連續犯之規定，僅論以一施用第一級毒品罪
    ，及一施用第二級毒品罪，並均加重其刑；公訴意旨雖未載及被告自九十三年九
    月三日起至同年十一月十二日止，施用第一級毒品海洛因之犯行，及自自九十三
    年九月二日起至同年十一月十三日止，施用第二級毒品安非他命之犯行，惟此部
    分與起訴書已載之部分，有連續犯之裁判上一罪關係有如前述，本院依審判不可
    分之原則自應併予審究，附此敘明。其所犯上開二罪間，犯意各別，犯罪構成要
    件不同，應分論併罰。爰審酌被告犯罪動機、目的、施用之情狀、所生之危害尚
    屬自殘行為、及犯後坦承犯行之態度等一切情狀，量處如主文所示之刑，並定應
    執行之行。扣案之海洛因二包（合計淨重零點九五公克）、安非他命一包（毛重
    零點七公克）為查獲之毒品，應依毒品危害防制條例第十八條第一項前段宣告沒
    收銷燬；另扣案之玻璃吸食器二組，為被告所有供施用安非他命使用之物，業據
    其供承在卷，應依法沒收之。
據上論斷，應依刑事訴訟法第二百七十三條之一第一項、第二百九十九條第一項前段
，毒品危害防制條例第十條第一項、第二項、第十八條第一項前段，刑法第十一條前
段、第五十六條、第三十八條第一項第二款，第五十一條第五款，判決如主文。
本案經檢察官田德煙到庭執行職務。
中    華    民    國    九十三    年      十二      月     二十八      日
                                臺灣彰化地方法院刑事第一庭
                                    法      官  吳  俊  螢
右正本證明與原本無異。
如不服本判決，應於送達後十日內向本院提出上訴狀(須附繕本)。
                                    法院書記官  黃  當  易
中    華    民    國    九十三    年      十二      月     二十八      日
毒品危害防制條例第十條
施用第一級毒品者，處六月以上五年以下有期徒刑。
施用第二級毒品者，處三年以下有期徒刑。
